【裁判字號】    95,上更(一),85
【裁判日期】    950530
【裁判案由】    違反槍砲彈藥刀械管制條例
【裁判全文】
臺灣高等法院高雄分院刑事判決      95年度上更(一)字第85號
上  訴  人
即  被  告  甲○○
選任辯護人  江雍正律師
            黃馨儀律師
            羅鼎城律師
上列上訴人因違反槍砲彈藥刀械管制條例案件，不服臺灣澎湖地
方法院91年度重訴字第3 號中華民國92年1 月16日第一審判決（
起訴案號：臺灣澎湖地方法院檢察署91年度偵字第319 號），提
起上訴，經最高法院第一次發回更審，本院判決如下：
    主  文
原判決關於甲○○部分撤銷。
甲○○共同未經許可，持有彈藥之主要組成零件，處有期徒刑玖
月，併科罰金新台幣拾捌萬元；罰金如易服勞役，以罰金總額與
陸個月之日數比例折算。火藥柒包（每包重約陸佰公克）、雷管
壹支（計肆點柒公分）、導火索壹截（計伍點零伍公分）、線香
肆支、呼吸器貳付、蛙鞋貳雙、蛙鏡參付、呼吸管壹佰柒拾伍公
尺、探漁機壹台，魚貨變賣價款新台幣參仟肆佰參拾柒元，均沒
收。
    事  實
一、甲○○於民國（下同）88年間，因違反國家安全法罪，經本
    院於91年11月29日以92年度上更（一）字第298 號判決有期
    徒刑3 月，於91年12月27日確定，（於本件行為後之92年2
    月27日執行完畢，不構成累犯）。係澎湖籍「明鴻滿」號漁
    船船長，明知未經許可，不得持有槍砲彈藥刀械管制條例所
    規定彈藥類爆裂物之主要組成零件，竟基於持有彈藥類爆裂
    物之主要組成零件之犯意，利用空軍在澎湖草嶼進行炸射後
    有未爆彈棄置可拾撿，乃約於91年6 月中旬之某日，駕駛「
    明鴻滿」號漁船，前往澎湖縣望安鄉草嶼（起訴書誤認為貓
    嶼），撿拾空軍發射後棄置之未爆彈而無故持有，並攜回家
    挖取殘留之火藥，將之以塑膠袋分裝並綑綁成圓筒體狀之火
    藥包共8 包，每包重約600 公克，拾撿未爆彈同日又基於藏
    匿私運管制進口物品之犯意，在離貓嶼岸邊十多公尺之無地
    理座標之澎湖海域上，以每支雷管新臺幣（下同）20元之價
    格，向靠近我國海域之不詳名稱大陸籍漁船船員購買該船員
    私運進入我國領海之管制物品雷管8 支，該大陸籍漁船船員
    並附贈8 條導火索（詳細長度不明），甲○○攜至澎湖縣望
    安鄉東安村望安117 號住處前附近海灘與上開8 包火藥一起
    藏匿，以備供其出海炸漁不時之需，而未經許可持有屬彈藥
    類爆裂物之主要組成零件火藥、雷管及導火索等物。同年7
    月6 日上午5 時，與其子陳文星、陳文盛（均已原審判處罪
    刑確定）駕駛「明鴻滿」號漁船報關出海，先駛至上述沙灘
    取出所藏放之火藥8 包、雷管8 支及導火索8 支，攜帶上船
    ，而與陳文星、陳文盛共同基於違反規定而使用爆裂物採捕
    水產動物以及未經許可持有屬彈藥種類之爆裂物之主要組成
    零件火藥、雷管及導火索等之犯意聯絡，除攜帶上開火藥8
    包、雷管8 支及導火索8 支外，甲○○並攜帶其所有之線香
    、呼吸器、蛙鞋、蛙鏡、呼吸管、探漁機等物，共同至澎湖
    縣萬安鄉潭門港東南方附近水域，其採捕方法係甲○○利用
    探魚機探知海中魚群迴游狀態時，乃引燃線香而點燃導火索
    連接雷管並插入該圓筒體狀之炸藥包內，將該火藥包爆裂物
    丟入海中，使該火藥包爆炸而將魚群震昏或炸死（惟尚無證
    據足認達對人體殺傷力），再由陳文星、陳文盛戴用呼吸器
    、呼吸管及蛙鏡、蛙鞋，潛入海底撿拾被震昏或炸死之魚類
    ，而非法採捕水產動物，共捕獲魚類174 公斤（其中採樣5
    尾送鑑定後已腐敗丟棄，其餘魚類變賣價款3437元）。嗣於
    同日上午6 時20分許，「明鴻滿」號漁船在望安鄉潭門港東
    南方海域附近，經警方會同澎湖縣政府取締毒電炸魚小組當
    場查獲，並扣得甲○○所有之圓筒體狀之火藥包7 包、雷管
    1 支、導火索1 支（另雷管6 支、導火索6 支、甲○○見警
    方查緝而將之丟入海中而滅失）、線香4 支、呼吸器2 付、
    蛙鞋2 雙、蛙鏡3 付、呼吸管175 公尺、探漁機1 台，及魚
    類變賣價款3437元。
二、案經澎湖縣警察局移送臺灣澎湖地方法院檢察署檢察官偵查
    起訴。
    理  由
壹、程序事項：
    依修正後刑事訴訟法施行法第7條之3規定：「中華民國92年
    1月14日修正通過之刑事訴訟法施行前，已繫屬於各級法院
    之案件，其以後之訴訟程序，應依修正刑事訴訟法終結之。
    但修正刑事訴訟法施行前已依法定程序進行之訴訟程序，其
    效力不受影響」。經查92年1月14日修正通過之刑事訴訟法
    ，業於同年9 月1 日施行，而本案係於91年11月1 日修正刑
    事訴訟法施行前繫屬於第一審法院，依前開法條規定，對於
    提起上訴之案件，於修正刑事訴訟法施行前第一審就可得為
    證據之證據，已依法定程序調查者，其效力不受影響，仍得
    為證據。本案共同被告陳文星、陳文盛先後於警詢、偵查及
    原審及本院前審中之供證，本院於審判期日依法定程序提示
    筆錄並告以要旨，令被告辯論而為合法調查，有審判筆錄在
    卷可稽，被告對本案卷內人證、物證之證據能力亦表示無意
    見 (見本院準備程序筆錄)， 且於言詞辯論終結前，就本案
    證據之調查，均無何異議，既無異議，依刑事訴訟法第159
    條之5 規定，該人證、物證，自有證據能力，合先敘明。
貳、實體事項：
一、訊據上訴人即被告甲○○（下稱被告）對於於查獲前十餘日
    在望安鄉草嶼撿拾軍方未爆彈，攜回家後取出彈內之火藥，
    分裝成8 包，每包重約600 公克（1 台斤），同日並在望安
    鄉貓嶼，詳細地理座標位置不詳、離岸邊十幾公尺附近，向
    靠近台灣澎湖海域之不詳大陸漁船漁民購買雷管、大陸漁民
    並附贈導火索，乃與火藥一起藏置於其住處前附近海灘，再
    夥同其子陳文星、陳文盛報關出海，先至海灘取出前開火藥
    、導火索、雷管，攜帶上船，由其在火藥包上裝置雷管、導
    火索，製成可以爆裂之物品，並以探漁機測得魚群後，再以
    線香引燃導火索，丟入海中爆炸，由陳文星、陳文盛潛入海
    中採捕被炸昏或震死之魚類，而為警查獲等事實均供承不諱
    （警卷第1-3 頁、偵卷第19- 21頁、58-60 頁、原審23-27
    頁、53-57 頁、本院前審30-33 頁、110-116 頁、本院卷55
    -59 頁），核與共犯陳文星、陳文盛於警詢、檢察官偵查及
    原審審理時所述: 與父親甲○○駕乘「明鴻滿」號漁船報關
    出海，先開往東安村前沙灘，拿取火藥，再開船出海到望安
    島東南海域半海浬處炸魚，父親甲○○將火藥插上雷管及導
    火索後，以香點燃後丟入海中引爆，我們兄弟再潛入海中撈
    捕所炸昏之魚貨，我父親則負責在船上牽引呼吸管及開船工
    作之情節，大致相符（警卷第5-8 頁、偵查卷第21-23 頁、
    原審卷第24-27 頁、53-57 頁），復有澎湖縣警察局搜索扣
    押證明筆錄（警卷第11-13 頁）、船（隊）員姓名表（警卷
    第14頁）、機漁船（含船員）進出港檢查表（警卷第15頁）
    、澎湖縣望安鄉東南海域約半海浬處現場圖（警卷第16頁）
    ，現場照片（警卷第17-22 頁）、漁獲估價單（警卷第23頁
    ）、漁船具領保管切結書（警卷第24頁），及圓筒體狀之火
    藥7 包（每包重約600 公克）、雷管1 支、導火索1 截（長
    5.05公分）、線香4 支、呼吸器2 付、蛙鞋2 雙、蛙鏡3付
    、呼吸管175 公尺、探漁機1 台、漁獲變賣價款3437元等扣
    案可佐。再者，因炸魚必需使用能引爆之爆裂物，陳文星、
    陳文盛既自承：我們兄弟再潛入海中撈捕所炸昏之魚貨等語
    ，顯然均知悉被告攜帶火藥、雷管、導火索等上船，欲實際
    結合供炸魚之用，三人不僅就持有彈藥類爆裂物主要組成零
    件有共同之犯意，且就違反規定而使用火藥、雷管、導火索
    組成足以產生爆破之爆裂物體採捕魚類之違反漁業法之規定
    ，亦有犯意聯絡及行為分擔，足堪認定。
二、槍砲彈藥刀械管制條例所稱彈藥，依該條例第4 條第1 項第
    2 款規定，係指同條項第1 款各式槍砲所使用之砲彈、子彈
    及其他具有殺傷力或破壞性之各類炸彈、爆裂物而言。另依
    同條第2 項、第3 項規定，所稱彈藥，包括其主要組成零件
    ；彈藥主要組成零件種類，由中央主管機關公告之。而中央
    主管機關內政部已於86年11月24日依上開規定，以台86內警
    字第8670683 號公告，揭示各類槍砲、彈藥之主要組成零件
    種類，其中雷管、火藥、導火索屬於爆裂物之主要組成零件
    之一。且經公訴人函請內政部警政署刑事警察局鑑定結果，
    扣案之火藥檢出鋁粉及高爆藥三硝基甲苯成分，而查獲之導
    火索係大陸地區製造之制式導火索，長度5.05公分，經檢視
    該導火索一端被切成二半，置入火柴頭，再以黑線綑綁固定
    ，可供點燃傳火引爆雷管之用，雷管亦係大陸地區製造之制
    式雷管，紙質外殼，長度4.07公分，直徑0.8 公分，經檢視
    為原廠製品，未發現有改裝或變造情事，該雷管本身經撞擊
    、高熱即可能產生爆炸，如插入導火索點燃，可引爆炸藥（
    火藥），具有殺傷力，依內政部86年11月24日台（86）內警
    字第8670683 號公告，導火索、雷管均屬爆裂物之主要組成
    零件，有內政部警政署刑事警察局91年8 月16日刑鑑字第09
    10191697號、同年月26日刑偵5 字第0910228186號鑑驗通知
    書附卷可考（偵查卷第49、51頁），經本院前審再次送驗，
    認火藥為炸彈或爆裂物之主要組成零件，尚非該條例第4 條
    第1 項第2 款之爆裂物，此有同上局92年4 月17日刑偵5 字
    第0920064384號函附卷可稽（本院前審第52頁）。是上開扣
    案之火藥、雷管及導火索係屬槍砲彈藥刀械管制條例第4 條
    第2 項彈藥類爆裂物之主要組成零件，即堪認定。再者，該
    扣案之雷管、導火索，既係中國大陸漁船靠近我國領土貓嶼
    附近之岸邊與被告交易，此經被告自始陳稱：係在貓嶼岸邊
    十餘公尺處向大陸漁民購買雷管並附贈導火索等語，即可得
    知該大陸漁船已進入我國領海內，故該導火索、雷管屬於槍
    炮彈藥刀械管制條例所管制而禁止持有之違禁物，應非被告
    擅自私運進口而係大陸漁民私運進入我國。（依據中華民國
    領海及鄰接區法第3 條、第14條及中華民國專屬經濟海域及
    大陸礁層法第2 條規定，貓嶼岸邊十餘公尺處顯為我國領海
    ），上開違禁物屬於懲治走私條例第2 條第1 項之管制進口
    物品，應無疑問。被告未經許可，於91年7 月6 日查獲前十
    餘日之某日許，向前來我國澎湖貓嶼附近海岸之大陸漁民取
    得，並將之藏放於其住處附近之沙灘，以便製造對人體殺傷
    力不詳之爆裂物以炸魚，其顯有藏匿私運管制進口物品之犯
    意及行為甚明。
三、被告共採捕「黑尾東」魚174 公斤，此有澎湖縣警察局扣押
    物品目錄表1 紙附卷可稽（警卷第13頁）。經警方將其中5
    尾送請行政院農業委員會水產試驗所澎湖分所鑑驗結果，該
    5 尾「黑尾東」魚，腹腔中均大量出血、瘀血，血液呈暗紅
    色，且污染滲入肌肉中，膽囊破裂，部分消化道破損，心臟
    至消化道之間瘀血情況嚴重，明顯血管有受強震破裂徵狀，
    應為利用爆裂物所捕等情，有該所91年7 月16日（91）農水
    試澎字第0579號函及所附照片17幀在卷足憑（偵查卷第37-4
    7 頁）。足見被告與陳文星、陳文盛在炸魚過程前及過程中
    ，被告就上開火藥、雷管、導火索等爆裂物之主要組成零件
    ，已經實際結合使用，被告亦陳稱其製作方式係引燃線香而
    點燃導火索連接雷管並插入該圓筒體狀之炸藥包內，將該炸
    藥包丟入海中，（本院卷第58頁、警卷第1 頁背面）將魚群
    震昏等語，其作為已達「製造」成一可供引燃之爆炸圓筒體
    階段，而非僅止於爆裂物之主要零件之分散持有階段，然可
    爆裂之物體，其殺傷力之形成與其使用火藥量之多寡及該爆
    裂物體之製造結構是否精密（例如導火索與雷管以及塑膠袋
    圓筒體之固定緊密程度）相關，而本件除扣獲主要組成零件
    外，並未扣獲爆裂物體實物以憑供鑑定對人體之殺傷力，是
    該製造且已擲入海中用畢之爆裂物主要組成零件組合之爆裂
    體之「殺傷力」如何？是否符合槍砲彈藥刀械管制條例所規
    定之「彈藥類爆裂物」定義？均乏具體資料以供憑認。況本
    件所事涉製造成之爆裂物體，目的係供大海海水中炸「魚產
    」（水中之爆炸因有大海海水物質介入，其所產生之震波及
    爆裂程度，客觀上均與一般陸地上在空氣中爆裂情形不同）
    ，而與一般陸地針對「人體」或「物體」危害所製造之爆裂
    物之目的顯有不同，其間殺傷力強度需求亦有差異。然而，
    槍砲彈藥刀械管制條例及刑法公共危險罪章所稱之爆裂物或
    炸藥，須具有「殺傷力及破壞性」始克相當，亦即有足以致
    「人」死傷之爆炸威力而言（最高法院81年台上字第5517號
    判決參照）。是本件姑不論已無從依具體實物客觀鑑定出系
    爭爆裂物實體，在實際操作大海中炸魚行為時，其所產生之
    殺傷「魚」之威力如何，更遑論對「人體」或「地上物體」
    之殺傷力程度之確認。是爆裂物體，顯非因「可爆炸」炸「
    魚」，即必然與槍砲彈藥刀械管制條例所稱「爆裂物」定義
    相符。據此本件被告所組合爆裂物主要組成零件雷管、火藥
    包、導火索後，據之製成一個且已使用以供炸魚之火藥筒椎
    體，尚無證據認屬足對人體造成傷害或死亡或對物品之破壞
    力，而為槍砲彈藥刀械管制條例所謂具殺傷力或刑法公共危
    險罪章所稱之爆裂物。
四、至於被告於本院審理時辯稱其於本案遭警查獲之前十餘日向
    大陸漁民購買雷管8 支，並獲大陸漁民贈送導火索8 支，出
    海當天並未全部帶出，並非警察來登船搜查時因情急而將導
    火索及雷管棄置海中而僅剩火藥7 包及導火索、雷管各1 支
    被查獲，伊係查獲之隔日去沙灘取出丟棄云云。然查被告於
    警詢已供稱: 我今日共攜帶8 顆火藥（按；指8 包火藥）、
    8 支雷管、8 支導火所出海，已使用1 顆火藥及雷管、導火
    索各1 支，其餘雷管及導火索我是在早上看見警方一時情急
    而丟入海裡（警卷第2 頁），衡之1 顆爆裂物之製作須1包
    火藥、1 支導火索、1 支雷管組裝而成，而火藥、導火索、
    雷管又係均放置於被告住處附近沙灘相同位置，則被告實無
    攜帶8 包火藥而僅攜帶1 或2 支導火索及雷管出海之必要，
    應以其於警詢時之供述；當日攜帶雷管及導火索各8 支上船
    之說，較為可採。又被告於原審供稱向大陸漁民購買雷管、
    導火索20組云云。惟查，被告係撿拾火藥裝成8 包，則所需
    用之雷管及導火索應為8 組（每組各1 支）。被告於警詢既
    已陳明當日攜帶雷管及導火索各8 支上船，已使用1 包火藥
    及雷管、導火索各1 支，其餘雷管及導火索因遇警方人員情
    急將之丟入海中等情，已如前述，則被告丟入海中之雷管及
    導火索，應各為6 支。被告所供另購買雷管及導火索12組，
    並無其他證據可佐，自應認被告所購買之雷管及附贈之導火
    索均為8 支。本案事證已臻明確，被告所辯，顯係卸責之詞
    ，殊無足採，其犯行洵堪認定。
五、核被告持有雷管、導火索，引爆另持有之火藥，非法炸捕水
    產動物之行為，係違反漁業法第48條第1 項第2款 規定，而
    犯同法第60條第1 項之使用炸藥採捕水產動物罪，其等引爆
    炸藥過程所事涉持有「雷管、導火索、火藥」並加以造成足
    以爆炸之圓筒體火藥包，既無證據足認該圓筒體火藥包已符
    槍砲彈藥刀械管制條例所稱「爆裂物」定義，被告仍應就其
    持有各該爆裂物主要組成零件負其刑責，亦即犯有槍砲彈藥
    刀械管制條例第13條第4 項之未經許可持有爆裂物主要組成
    零件罪。被告係查獲前十餘日撿得火葯後，當日向附近海面
    上之大陸漁船購得上開雷管、導火索（本院卷第55頁），其
    時、地密切緊接，依一般社會健全觀念，在時間差距上，難
    以強行分開，且其目的係在組成日後炸魚用、無法證明有殺
    傷力之火藥包爆裂物，在刑法之評價上，應視為數個舉動之
    接續施行，合為包括之一行為予以評價，屬接續犯之包括一
    罪。被告所犯上開未經許可持有爆裂物主要組成零件罪及漁
    業法第60條第1 項之使用炸藥採捕水產動物等2 罪，與陳文
    星、陳文盛間，互有犯意聯絡及行為分擔，均為共同正犯。
    又被告未經許可，向進入我國領海之大陸漁船漁民購買並持
    有彈藥類爆裂物之主要組成零件中供製雷管、導火索，並將
    之藏放於其住處附近之海灘，核其所為，另犯懲治走私條例
    第3 條第1 項之藏匿走私物品罪，按懲治走私條例第3 條第
    1 項經修正，並於91年6 月28日公布施行，該條文之法定刑
    關於罰金部分，由原規定得併科新臺幣9 萬元以下罰金，提
    高為得併科新臺幣150 萬元以下罰金，被告係91年7 月6 日
    遭查獲本案，被告偵查中係供稱：91年6 月上旬向大陸漁民
    購買等語（偵卷第88頁）本院審理時供稱：係查獲（91 年7
    月6 日）前十餘日向大陸漁民購得而藏匿，就取得雷管等之
    日期供述雖有少許差異，但堪認被告仍係於91年6 月28 日
    懲治走私條例公布施行前犯該藏匿走私物品罪，被告行為後
    該法既有修正，經比較新、舊法結果，修正後之法律處罰較
    重，依刑法第2 條第1 項但書從輕從新之規定，自應適用有
    利於被告之修正前該條例第3 條第1 項規定處罰。被告所犯
    上開3 罪間，有方法、結果之牽連關係，應從一重之槍砲彈
    藥刀械管制條例第13條第4 項之罪處斷。公訴人就被告持有
    火藥等物所製成之火藥圓筒體認被告持有火藥所製成之火藥
    原筒體係犯槍砲彈藥刀械管制條例第7 條第1 、4 項及刑法
    187 條意圖供犯罪持有炸藥等之罪，尚有未洽，惟其基本社
    會事實相同，本院自得就該部分依法變更起訴法條。又公訴
    人雖未就被告藏匿私運管制進口物品之犯行起訴，惟該部分
    與前揭起訴論罪之違反槍砲彈藥刀械管制條例第13條第4 項
    之犯行間，有牽連犯之裁判上一罪關係，為起訴效力所及，
    本院自得併予審判，附此敘明。
六、被告犯罪事證既明，原審予以論罪科刑，固非無見，惟查：
    （一）被告僅犯持有彈藥類爆裂物之主要組成零件罪，原審
    竟認其係製造爆裂物罪，容有違誤。（二）上開中共雷管、
    導火索，均為實品，未發現有改造或變造情事，有該鑑定書
    在卷可憑（偵卷第49頁）顯係懲治走私條例第2 條第1 項之
    管制進口物品。被告向靠近澎湖海域之大陸漁船船員取得，
    未經許可，持有上開物品，並將之藏放於其住處附近沙灘，
    另犯懲治走私條例第3 條第1 項之藏匿走私物品罪，與前揭
    違反槍砲彈藥刀械管制條例第13條第4 項之犯行，有牽連犯
    之裁判上一罪關係，有如前述，原審就此部分漏未論究，亦
    有未洽。（三）被告就持有彈藥之主要組成零件及以爆裂物
    採捕水產動物，與陳文星、陳文盛均有共犯關係，原判決認
    被告僅就以爆裂物採捕水產動物部分，與陳文星、陳文盛有
    共犯關係，尚有未合。被告上訴意旨仍執前詞，否認犯罪，
    固無理由，但原判決既有上開可議之處，自應由本院將甲○
    ○之部分予以撤銷改判。審酌被告危害水產資源之保育，減
    損漁業之生產力，行為固有不當，惟犯後已知悔過，態度尚
    可，其持有爆裂物組成零件係準備供其取得漁獲之用，與一
    般爆裂物（子彈或炸彈之類屬）常係用來危害社會、人體安
    全之情有間，且出於持有人生計之單純動機，及其他一切情
    況，量處如主文第二項所示之刑，並就併科罰金部分諭知如
    易服勞役之折算標準。扣案之火藥7 包（每包重約600 公克
    ）、雷管1 支、導火索1 支，均為爆裂物之主要組成零件，
    係屬違禁物，依刑法第38條第1 項第1 款規定宣告沒收；扣
    案之線香4 支、呼吸器2 付、蛙鞋2 雙、蛙鏡3 付、呼吸管
    175公尺、探漁機1 台等物，為被告所有，供犯罪所用或預
    備供犯罪所用之物，依刑法第38條第1 項第2 款沒收；另魚
    貨變賣價款3437元，係被告之採捕之漁獲物之變價，為被告
    所有，依漁業法68條規定宣告沒收。另扣案之鉛帶2 付、潛
    水衣1 套、筆記簿1 本及衛星定位器1 台（後者為船上之設
    備）等物，尚無確切證據可認定係供本案犯罪之用，爰不予
    宣告沒收。又被告製造之殺傷力不詳之爆裂物1 顆，已投入
    海中爆炸，而不存在，另被告投入海中之雷管6 支及導火索
    6 支，迄今將近4 年，顯然因被海水之浸濕及衝擊而滅失，
    均毋庸宣告沒收，併予敘明。
七、同案被告陳文星、陳文盛部分，均經原審判決確定，自不另
    論列，附此敘明。
據上論斷，應依刑事訴訟法第369 條第1 項前段、第364 條、第
299條第1項前段、第300條、槍砲彈藥刀械管制條例第13條第4項
、漁業法第48條第1項第2款、第60條第1項、第68條、修正前懲治
走私條例第3 條第1 項、第11條，刑法第11條、第2 條第1 項但
書、第28條、第55條、第38條第1 項第1 、2 款、第42條第3項
、罰金罰鍰提高標準條例第2 條、現行法規所定貨幣單位折算新
臺幣條例第2 條，判決如主文。
本案經檢察官邱榮藏到庭執行職務。
中    華    民    國    95    年    5     月    30    日
                  刑事第八庭    審判長法  官  李炫德
                                      法  官  李淑惠
                                      法  官  簡志瑩
以上正本證明與原本無異。
如不服本判決應於收受本判決後10日內向本院提出上訴書狀，其
未敘述上訴理由者，並得於提起上訴後10日內向本院補提理由書
狀（均須按他造當事人之人數附繕本）「切勿逕送上級法院」。
中    華    民    國    95    年    5     月    30    日
                                      書記官  白  蘭
附錄本件判決論罪科刑法條：
槍砲彈藥刀械管制條例第13條第4項
未經許可，持有、寄藏或意圖販賣而陳列第 1 項所列零件者，第
 6月以上5 年以下有期徒刑，併科新台幣300 萬元以下罰金。
漁業法第48條第1項第2款
採捕水產動植物，不得以左列方法為之：
一  使用毒物。
二  使用炸藥或其他爆裂物。
三  使用電氣或其他麻醉物。
漁業法第60條第1項
違反第48條第1 項各款規定之一者，處5 年以下有期徒刑、拘役
或併科新台幣15萬元以下罰金。
修正前懲治走私條例第3條第1項
運送、銷售或藏匿前條第1 項之走私物品者，處5 年以下有期徒
刑、拘役或併科新臺幣9萬元以下罰金。


司法院資訊處製作；財團法人民間司法改革基金會備份。
